【裁判字號】    98,交聲,4370
【裁判日期】    990223
【裁判案由】    交管條例聲異
【裁判全文】
臺灣板橋地方法院交通事件裁定        98年度交聲字第4370號
原處分機關  交通部公路總局臺北區監理所
異  議  人
即受處分人  乙○○
上列異議人即受處分人因違反道路交通管理處罰條例案件，對於
交通部公路總局臺北區監理所民國98年11月26日北監營裁字第裁
40－AEX964097 號違反道路交通管理事件裁決書所為之處分（原
舉發通知單案號：臺北市政府警察局北市警交字第AEX964097 號
）聲明異議，本院裁決如下：
    主    文
異議駁回。
    理    由
一、按汽車駕駛人在禁止左轉路段迴車者，處新臺幣（下同）60
    0 元以上1,800 元以下罰鍰，並記違規點數1 點，道路交通
    管理處罰條例第49條第3 款及第63條第1 項第1 款分別定有
    明文。次按道路交通安全規則所稱之汽車乃指在道路上不依
    軌道或電力架線而以原動機行駛之車輛，包括機器腳踏車，
    觀之該規則第2 條第1 項第1 款之規定至明，是前述汽車駕
    駛人自包括機器腳踏車之駕駛人。再按道路交通管理處罰條
    例第49條規定「汽車駕駛人迴車時，有下列情形之一者，處
    600 元以上1,800 元以下罰鍰：三、在禁止左轉路段迴車。
    」。末按「違反道路交通管理事件統一裁罰基準表」規定「
    汽車駕駛人迴車時，有在禁止左轉路段迴車」之「統一裁決
    基準」分別為：「舉發通知單所載應到案期限內繳納罰鍰或
    到案聽候裁決者，處罰鍰900 元」、「逾越應到案期限30日
    內，繳納罰鍰或到案聽後裁決者，處罰鍰1,200 元」、「逾
    越應到案期限30日以上60日以內，繳納罰鍰或到案聽後裁決
    者，處罰鍰1,500 元」、「逾越應到案期限60日以上，繳納
    罰鍰或逕行裁決處罰者，處罰鍰1,800 元」，綜上規定，機
    器腳踏車駕駛人，在禁止左轉路段迴車者，於期限內繳納或
    到案聽候裁決者，處900 元之罰鍰，並記違規點數1 點。
二、原處分意旨略以：異議人即受處分人乙○○於民國98年8 月
    20日下午9 時32分許（裁決書誤載為98年5 月20日下午9 時
    32分），騎乘車牌號碼FEX —947 號重型機車，行經臺北市
    ○○○路與重慶北路1 段時，因「在禁止左轉路段迴車」，
    由臺北市政府警察局大同分局建成派出所員警當場攔停舉發
    填掣北市警交字第AEX964097 號舉發違反道路交通管理事件
    通知單對受處分人舉發「禁止左轉處迴轉」之違規，並移送
    原處分機關處理。嗣經原處分機關於98年11月26日依道路交
    通管理處罰條例第49條第3 款、第63條第1 項第1 款及違反
    道路交通管理事件統一裁罰基準及處理細則第41、43、44、
    67條規定，以北監營裁字第裁40－AEX964097 號違反道路交
    通管理事件裁決書認定受處分人「在禁止左轉路段迴車」而
    裁處罰鍰900 元，並記違規點數1 點在案。
三、異議意旨略以：伊駕駛車牌號碼FEX —947 號重型機車，行
    經臺北市○○○路與重慶北路1 段之違規時間係「98年8 月
    20日」，不是警員製單所載之「98年5 月20日」，該違規時
    間之記載有誤，導致到案時間已經超過，是本件違規舉發及
    裁處，實難令人甘服，為此聲明異議，請求撤銷原裁決處分
    並裁處罰鍰最低金額600 元云云。
四、經查：
  (一)有關異議人乙○○於98年8 月20日下午9 時32分許，騎乘車
    牌號碼FEX —947 號重型機車，行經臺北市○○○路與重慶
    北路1 段時，因「在禁止左轉路段迴車」，經臺北市政府警
    察局大同分局建成派出所員警甲○○當場攔停舉發之事實，
    業據證人甲○○於本院調查時證述明確（見本院卷第27頁）
    ，亦經異議人乙○○坦認不諱，是異議人有於上開時、地違
    規事實足堪認定。
  (二)雖異議人乙○○辯稱：員警所記載之違規時間有誤等詞，而
    證人甲○○於本院調查時亦證稱：異議人違規的時間應該是
    98年8 月20日，因伊筆誤，才在舉發違規通知單記載成98年
    5 月20日，又伊事後有回去查本件通知單前後的存根聯，時
    間都是98年8 月20日等語歷歷（見本院卷第27頁），復有臺
    北市政府警察局舉發違反道路交通管理事件通知單存根影本
    3 紙附卷可稽（見本院卷第31至33頁），足認異議人乙○○
    辯稱：員警將違規時間記載錯誤乙節，洵非無據。
  (三)至異議人乙○○另辯稱：因員警記載有誤，影響其到案時間
    ，故應該以最低罰裁處600 元云云。雖員警就本件違規應到
    案時間記載有誤，惟揆諸上開規定，有關異議人在禁止左轉
    路段迴車之違規，縱使異議人在應到案期限內繳納罰鍰，所
    處罰鍰亦為900 元，則本件員警上開記載錯誤並無影響，是
    異議人就此所辯，自不可採。
五、綜上所述，本件異議人違規事證明確，原處分機關依道路交
    通管理處罰條例第49條第3 款、第63條第1 項第1 款及違反
    道路交通管理事件統一裁罰基準表之規定，裁處異議人罰鍰
    900 元，並記違規點數1 點，核無違誤，異議人之異議為無
    理由，應予駁回。
六、據上論斷，應依道路交通管理處罰條例第87條第2 項，道路
    交通案件處理辦法第19條，裁定如主文。
中    華    民    國    99    年    2     月    23    日
                  交通法庭  法  官    連  雅  婷
以上正本證明與原本無異。
如不服本裁定應於送達後五日內向本院提出抗告狀。
                            書記官    郭  晉  良
中    華    民    國    99    年    2     月    23    日

司法院資訊處製作；財團法人民間司法改革基金會備份。
